【裁判字號】    98,交抗,2164
【裁判日期】    980922
【裁判案由】    違反道路交通管理處罰條例
【裁判全文】
臺灣高等法院交通事件裁定            98年度交抗字第2164號
抗  告  人
即受處分人    甲○○
上列抗告人因違反道路交通管理處罰條例案件，不服臺灣桃園地
方法院，中華民國98年7月15日所為裁定（98年度交聲字第1503
號），提起抗告，本院裁定如下：
    主  文
抗告駁回。
    理  由
一、按汽車駕駛人，行經有燈光號誌管制之交岔路口闖紅燈者，
    處新臺幣1,800元以上5,400元以下罰鍰，並記違規點數3點
    之處分，道路交通管理處罰條例第53條、第63條第1項第3款
    定有明文。
二、原處分意旨略以：抗告人即受處分人甲○○（下稱受處分人
    ）駕駛其所有車牌號碼9169-TS號自用小客車，於民國（下
    同）98年3月17日上午9時42分許，行經桃園縣蘆竹鄉○○○
    ○○路口「駕車行經有燈號管制之交岔路口闖紅燈」違反道
    路交通管理事件，經桃園縣政府警察局蘆竹分局南崁派出所
    員警以桃警局交字第DB0000000號舉發，再由原處分機關即
    交通部公路總局新竹區監理所桃園監理站以違規事實明確，
    依照道路交通管理處罰條例第53條第1項、第63條第1項之規
    定，裁處受處分人罰鍰新臺幣2,700元，並計違規點數3點。
三、異議意旨略以：受處分人當時由仁愛路左轉南山路，遵循立
    於錦溪街口之號誌燈，該號誌燈確為綠燈號誌，舉發員警刻
    意拍攝南山路的紅燈號誌，而不拍攝仁愛路之綠燈號誌，製
    造違規假象投機取得績效云云，為此聲明異議等語。
四、原裁定以：受處分人對於其有駕駛上開自用小客車於上揭時
    地行經有燈號管制之南山路與錦溪路口，南山路之號誌紅燈
    之事實並不否認，並有違規照片3張附卷可參（見原審卷第2
    0頁），而細譯受處分人之違規照片，受處分人駕駛上開自
    用小客車，行經桃園縣蘆竹鄉○○路與錦溪路口時，紅燈號
    誌已亮起，受處分人仍未停車而繼續通過該路口，核與原處
    分機關處分之違規事實相符，是受處分人上開違規行為洵堪
    認定。受處分人雖以上詞置辯，惟按駕駛人駕駛車輛或行人
    在道路上，應遵守道路交通標誌、標線、號誌之指示、警告
    、禁制規定，道路交通管理處罰條例第4條第1項定有明文。
    受處分人雖供稱當時係遵循錦溪街口之綠燈號誌行駛云云，
    然受處分人當時所駕駛之路段為「南山路」並非「錦溪路」
    （見原審卷第20頁、第24頁、第27頁），自應遵守「南山路
    」之號誌而非「錦溪路」之號誌，而上揭時間南山路之號誌
    已亮起紅燈（見原審卷第20頁），受處分人應停等於南山路
    與錦溪路口之停止線而不得闖越該紅燈號誌，自屬至明。另
    原審函詢桃園縣政府桃園縣蘆竹鄉○○路、錦溪路口之交通
    號誌使用狀況，經桃園縣政府於98年7月8日以府交工字第09
    80262038號函覆：桃園縣蘆竹鄉○○路與錦溪路口原設有三
    色號誌乙組，原供錦溪路口使用，另錦溪路臨南山路左側號
    誌桿直立燈面為供仁愛路使用等語（見原審卷第23頁）明確
    。依上開函覆可知，依受處分人於上揭時地之駕駛路線，受
    處分人係由仁愛路左轉南山路，循南山路經過錦溪路口（如
    原審卷第27頁之地圖所示），受處分人應遵循之號誌應為仁
    愛路口之號誌燈，再依循南山路之紅號誌燈停等，而錦溪路
    口之號誌燈，並非供南山路之用路人使用，受處分人以錦溪
    路口號誌為綠燈，而認其可穿越該路口，自屬誤會。況且，
    依受處分人之違規照片可知，當時穿越桃園縣蘆竹鄉○○路
    與錦溪路口之用路人僅有受處分人所駕駛之自用小客車1台
    ，其他用路車輛皆依序遵守南山路之紅燈號誌停等於南山路
    與錦溪路口（見原審卷第20頁），並無任何誤認錦溪路口之
    綠燈號誌而得行駛之情形，足見受處分人辯稱其認為錦溪路
    口之號誌燈為綠燈而得行駛云云，顯與一般用路人之認知有
    違，並不足採。綜上所述，受處分人有於上揭時地駕駛上開
    自用小客車闖越紅燈號誌之違規事實，既可認定，而原處分
    機關引用道路交通管理處罰條例第53條第1項、第63條第1項
    第3款之規定，裁處受處分人罰鍰新臺幣2,700元，並計違規
    點數3點之處分，乃無不合，受處分人之異議理由，均無可
    採，應予駁回。
五、抗告意旨略以：南山路所設置之停止線及號誌是因錦溪路而
    設置，且該路口號誌立於同一燈桿，同時提供南山路、仁愛
    路用路人使用，且設立位置都超出停止線，而且供仁愛路使
    用之號誌燈並沒有設立於停止線之前的南山路，而係與設立
    於停止線後之南山、錦溪路口之號誌燈共同設立使用，兩組
    號誌角度方向分別朝向仁愛路與南山路，如此不當且便宜行
    事之號誌設置，造成用路人之誤解，且原審理由判斷過於主
    觀云云。
六、經查：本件受處分人駕車行經有燈號管制之南山路與錦溪路
    口，且係行駛於南山路內側車道上，當時南山路之號誌為紅
    燈，受處分人對此一事實並不否認，並有違規照片3張附卷
    可佐（見原審卷第20頁）。則受處分人駕駛上開自用小客車
    ，行經桃園縣蘆竹鄉○○路與錦溪路口時，紅燈號誌既已亮
    起，本即應停車等候號誌轉換為綠燈，矧乃受處分人仍未停
    車而繼續通過該路口，核與原處分機關處分之違規事實相符
    ；而當時穿越桃園縣蘆竹鄉○○路與錦溪路口者，僅有受處
    分人所駕駛之自用小客車，其他用路車輛皆依序遵守南山路
    之紅燈號誌停等於路口，亦有上開違規照片3幀可參（見原
    審卷第20頁），並未誤認應依錦溪路口之綠燈號誌行進而闖
    越南山路紅燈情形發生。且原審對受處分人之交通違規行為
    之判斷，於理由中已詳予勾稽，受處分人指稱原審認定過於
    主觀，並無所據。從而，原審裁定駁回受處分人不服原處分
    之聲明異議，經核並無違誤，本件抗告為無理由，應予駁回
    。
據上論斷，應依道路交通管理處罰條例第89條，道路交通案件處
理辦法第26條，刑事訴訟法第412條，裁定如主文。
中    華    民    國    98    年    9    月    22   日
                  刑事第五庭  審判長法  官   高明哲
                                    法  官   林洲富
                                    法  官   高玉舜
以上正本證明與原本無異。
不得再抗告。
                                    書記官   許雅淩
中    華    民    國    98    年    9     月    23    日


司法院資訊處製作；財團法人民間司法改革基金會備份。
